---
title: "Análisis de imágen con ImageJ"
author: "Antonio J Matas Arroyo. Universidad de Málaga (España)"
date: "24 de febrero de 2017"
output: word_document
---

```{r setup, include=FALSE}
knitr::opts_chunk$set(echo = TRUE)
```

## Importar los datos y comprobando su estructura

Comenzamos importando los datos de las hojas y comprobamos que los datos son los correctos:

```{r cars}
hojas <- read.delim("datos_hojas.txt", header=TRUE, sep="\t", dec=",")
head(hojas)
summary(hojas)
```

## Visualizando los datos por especie y espécimen


```{r pressure, echo=FALSE}
boxplot(data=hojas, Area~Especie*id)
```

Siguiendo este ejemplo, podemos ir comparando la distribución de las otras variables, una a una, y elegir la que mejor diferencia a las hojas de cada especie.

## Un ejemplo de análisis complejo, PCA

El análisis de componentes principales (PCA en inglés) permite estudiar la similitud o diferencia entre muestras (especies, espécimenes) usando numerosas variables a la vez. Para ello crea nuevas variables (componentes principales) a partir de la combinación de las variables reales en función de la variabilidad de cada una de ellas.

Los resultados se muestran en un espacio bidimensional que indica la contribución y dirección de cada variable origianl así como las distancias relativas de las mustras. Usando una variable categórica, como especie, nos permite agrupar las muestras con un mismo origen.

```{r}
# Cargar los paquetes necesarios. Si no están instalados, usar install.packages("nombredelpaquete")
library("FactoMineR")
library("factoextra")
library("ade4")
library("phytools")

# Nos quedamos solo con los datos numéricos
hojasN<-hojas[,3:length(head(hojas))]

res.pca <- dudi.pca(hojasN, scannf = FALSE, nf = 3)
s.corcircle(res.pca$co) # PCA con las variables en un círculo
s.arrow(7*res.pca$c1) # PCA con las variables en un cuadrado
s.label(res.pca$li, xax = 1, yax = 2, add.plot=TRUE)# PCA con las variables en un cuadrado y las muestras etiquetadas
scatter(res.pca) # Lo mismo que el de antes con los Eigenvalues
scatter(res.pca,  posieig = "none", clab.row = 0) # Variables etiquetadas, muestras solo puntos
quali.sup=as.factor(hojas$id) # se puede probar también con especie
s.class(res.pca$li, fac = quali.sup, xax = 1, yax = 2) # Muestras con circulo por especie
```

